臺灣板橋地方法院刑事判決　　　　　　　　94年度易字第56號
公　訴　人　臺灣板橋地方法院檢察署檢察官
被　　　告　己○○
上列被告因竊盜案件，經檢察官提起公訴（93年度偵字第17334
號）及移送併案審判（94年度偵字第4152號、第4153號、94年度
速偵字第80號），於被告為有罪之陳述後，本院合議庭裁定由受
命法官獨任依簡式審判程序審理，茲判決如下：
    主  文
己○○連續於夜間侵入有人居住之建築物、毀越安全設備、攜帶
兇器而犯竊盜罪，累犯，處有期徒刑壹年陸月。扣案螺絲起子壹
支、手套壹雙及手電筒壹支均沒收。
    事  實
一、己○○前因違反毒品危害防制條例案件，經本院以92年度易
    字第1564號判處有期徒刑3 月確定，甫於民國93年5 月16日
    縮刑期滿執行完畢。其因失業欠缺生活費用，基於意圖為自
    己不法所有之概括犯意，連續為下列竊盜行為：
  (一)於93年10月13日7 時許，至位於臺北縣三重市○○路26號之
    光榮國民中學，徒手打開該校輔導室未上鎖之門而進入，竊
    得該校教師甲○○所有置於抽屜內之禮盒乙盒。復於同年12
    月15日5 時許，至位於臺北縣三重市○○街10號之二重國民
    小學，徒手破壞屬安全設備性質之輔導室窗戶玻璃並伸手逾
    越而自內側打開大門進入後（毀損部分未據告訴），竊取該
    校所有之液晶螢幕乙部，及該校教師戊○○所有之電腦主機
    乙部。嗣警於94年1 月14日22時30分許，持搜索票至己○○
    位於臺北縣三重市○○○街2 巷1 弄2 號2 樓之住處搜索而
    查獲，並起出上開竊得之禮盒乙盒、液晶螢幕乙部及電腦主
    機乙部。
  (二)於93年10月26日1 時10分許之夜間，攜帶其所有之手套1 雙
    、手電筒1 支及客觀上可供兇器使用之螺絲起子1 支，侵入
    位於臺北縣三重市○○路32號、有警衛於夜間留宿看守之光
    榮國民小學，打破為安全設備之窗戶玻璃並伸手逾越而自內
    側打開教務處辦公室、電腦教室大門後，進入竊取該校教務
    主任丁○○放置於教務處辦公室內之行動電話乙具、電池乙
    個及充電器乙組，與該校電腦教室內之液晶螢幕乙部、喇叭
    3 個、攝影機乙部、記憶體4 片及教室鑰匙8 支。旋為警於
    同日3 時許，在臺北縣三重市○○路○ 段11巷與仁愛街口查
    獲，起出上開竊得之物品，並扣得螺絲起子1 支、手套1 雙
    及手電筒1 支。
  (三)於93年11月20日凌晨1 時許，至位於臺北縣蘆洲市○○路之
    蘆洲國民中學，就地撿取石頭打破為安全設備之會計室窗戶
    並伸手逾越打開大門而進入後（毀損部分未據告訴），竊取
    該校所有之液晶螢幕6 部，得手後即變賣得款花用。嗣警在
    該校辦公室內採得行竊者所留指紋經鑑定得知為被告之指紋
    後，始查知上情。
  (四)於93年12月13日凌晨2 時許，至位於臺北縣蘆洲市○○街
    235 號之鷺江國民中學，以取自該校廁所之掃把打破為安全
    打開該辦公室大門進入，竊得該校所有之液晶螢幕2 部，得
    手後變賣得款花用。嗣警在上開遭破壞之玻璃上採得行竊者
    所留指紋經鑑定得知為被告之指紋後，查知上情。
二、案經被害人丁○○、光榮國民小學、甲○○、戊○○、二重
    國民小學訴由臺北縣政府警察局三重分局、蘆洲分局報告臺
    灣板橋地方法院檢察署檢察官偵查起訴及移送併案審判。
    理  由
一、犯罪事實之認定：
  (一)上揭犯罪事實，迭據被告己○○於警詢、偵查及本院審理中
    均自白不諱，核與證人丁○○、甲○○、戊○○、丙○○分
    別於警詢、偵查及本院調查中之指述合致，堪信被告之自白
    應與事實相符。
  (二)此外，復有卷附贓物認領保管單4 紙、現場及起獲贓物相片
    、內政部警政署刑事警察局鑑驗書2 份，與扣案螺絲起子1
    支、手套1 雙、手電筒1 支等可資佐證，本件事證明確，被
    告如事實欄所載之犯行堪為認定，應予依法論科。
二、論罪科刑之法律適用：
  (一)按建築物之窗戶等設備，除供房屋之採光、通風外，並具防
    閑之作用，核屬刑法第321 條第1 項第2 款所定之安全設備
    ；另扣案螺絲起子乙支，係金屬材質製成，質地堅硬，如以
    之攻擊人體，客觀上顯足以造成相當之傷害，堪認具殺傷力
    而足供兇器之使用。
  (二)核被告所為，係犯刑法第320 條第1 項之普通竊盜罪（行竊
    甲○○禮盒部分）、第321 條第1 項第2 款之毀越安全設備
    竊盜罪（行竊二重國民小學、蘆洲國民中學及鷺江國民中學
    部分）、及刑法第31條第1 項第1 款、第2 項、第3 項之於
    夜間侵入有人居住之建築物、毀越安全設備、攜帶兇器竊盜
    罪（行竊光榮國民小學及丁○○部分）。被告破壞光榮國民
    小學窗戶玻璃部分固屬毀損行為，惟此已結合於所犯加重竊
    盜之罪質中，無更另行構成刑法第354 條毀損罪之餘地。又
    被告所犯上開多次竊盜犯行，時間緊接，所犯又係基本犯罪
    構成要件相同之罪，顯基於概括犯意而為之，雖有夜間侵入
    有人居住之建築物、毀越安全設備、攜帶兇器及普通竊盜等
    不同情狀之分，然其基本犯罪構成要件相同，仍成立連續犯
    ，應依刑法第56條之規定，從情節較重之刑法第321 條第1
    項第1 款、第2 款、第3 款之夜間侵入有人居住之建築物、
    毀越安全設備、攜帶兇器竊盜罪論處，並加重其刑。起訴意
    旨雖未敘及被告行竊甲○○、二重國民小學、蘆洲國民中學
    及鷺江國民中學之部分，惟此與經起訴並論科之行竊光榮國
    民小學及丁○○部分具有連續犯之裁判上一罪關係，為起訴
    效力之所及，本院自應併為審判。又被告前因違反毒品危害
    防制條例案件，經本院以92年度易字第1564號判處有期徒刑
    3 月確定，甫於93年5 月16日縮刑期滿執行完畢，此有臺灣
    高等法院被告前案紀錄表附卷足參，其於5 年以內再犯本件
    最重本刑為有期徒刑以上之罪，為累犯，應依刑法第47條之
    規定遞為加重其刑。
  (三)爰審酌被告有如事實欄所載之犯罪前科，素行不佳，智識程
    度為國中畢業（參被告警詢筆錄教育程度欄之記載），因失
    業欠缺生活費用而為本件犯行，動機容有可議、所用之夜間
    侵入有人居住之建築物、毀越安全設備、攜帶兇器等手段，
    較之一般竊盜行為情節為重，惡性匪淺，所竊物品價值非微
    ，其所造成之危害堪認甚鉅而不宜輕縱，惟於偵審中能直承
    犯行，犯罪後態度尚非不佳等一切情狀，量處如主文所示之
    刑，以資懲儆。
  (四)扣案螺絲起子1 支、手套1 雙及手電筒1 支等物，均為被告
    所有並於為行竊光榮國民小學犯行時所用之物，業經被告自
    陳明確在卷，核屬供本件犯罪所用之物，應依刑法第38條第
    1 項第2 款之規定併為沒收之諭知。
三、應退由檢察官另為處理之部分：
  (一)臺灣士林地方法院檢察署檢察官94年度偵字第1803號移送併
    辦意旨略以被告己○○於93年12月2 日夜間19時20分許，攜
    帶其所有足為兇器使用之強力剪乙支，騎乘車牌號碼為CHM
    －098 號重型機車前往位於臺北市○○街97號之延平國民小
    學，進入該校後以強力剪破壞二樓電腦教室之窗戶玻璃，並
    伸手逾越窗戶正欲開該教室大門之際，因觸動保全系統而啟
    動警鈴，經新光保全股份有限公司保全人員趙健良據報前往
    該校查看，己○○即逃離現場而未得逞，嗣警依己○○遺留
    之機車號碼及旅社鑰匙循線查獲，並於其身上扣得前開強力
    剪乙支等情，認被告就此另涉犯刑法第321 條第2 項、第1
    項之罪嫌。
  (二)按刑法上之未遂犯，必須已著手於犯罪行為之實行而不遂，
    始能成立，此在刑法第25條第1 項規定甚明，同法第321 條
    之竊盜罪，為第320 條之加重條文，自係以竊取他人之物為
    其犯罪行為之實行，至該條第1 項各款所列情形，不過為犯
    竊盜罪之加重條件，如僅著手於該項加重之行為而未著手搜
    取財物，仍不能以本條之竊盜未遂論，最高法院27年度滬上
    字第54號判例亦闡示甚明。
  (三)本件被告於93年12月1 日夜間19時20分許，攜帶其所有之強
    力剪乙支，打破二樓電腦教室之窗戶玻璃，並伸手逾越窗戶
    正欲開該教室大門之際，因觸動保全系統而啟動警鈴而即逃
    離現場而未得逞等情，固經被告自承不諱而於本院為有罪之
    陳述，核與證人乙○○、趙健良於警詢本院之證述亦為合致
    ，復有卷附現場相片、旅客登記簿影本及扣案強力剪乙支可
    佐，堪認屬實。惟被告既尚未進入教室而開始著手實施搜索
    財物之竊盜行為即逃離現場，依前開說明，因僅著手於毀越
    安全設備之加重之行為而尚未開始著手竊盜行為，仍不能謂
    係竊盜未遂，且刑法竊盜罪復無預備犯之處罰規定，自難令
    其負竊盜相關之罪責。又雖被告破壞窗戶玻璃之行為應構成
    立刑法第354 條毀損罪，惟此部分未經起訴，亦非本件起訴
    竊盜犯罪之效力所及，本院依法不得審判，應由檢察官另為
    適法之處理，附此敘明。
據上論斷，應依刑事訴訟法第273 條之1 第1 項、第299 條第1
項前段，刑法第56條、第320 條第1 項、第321 條第1 項第1 款
、第2 款、第3 款、第47條、第38條第1 項第2 款，罰金罰鍰提
高標準條例第1 條前段，判決如主文。
本案經檢察官許智評到庭執行職務。
中　　華　　民　　國　　94　　年　　4 　　月　　28　　日
                  刑事第十三庭  法　官  楊  博  欽
以上正本證明與原本無異
如不服本判決應於送達後10日內向本院提出上訴狀
                                書記官　曾  美  滋
中　　華　　民　　國　　94　　年　　4 　　月　　28　　日
附錄本案論罪科刑法條全文：
中華民國刑法第320條
  意圖為自己或第三人不法之所有，而竊取他人之動產者，為竊
  盜罪，處五年以下有期徒刑、拘役或五百元以下罰金。
  意圖為自己或第三人不法之利益，而竊佔他人之不動產者，依
  前項之規定處斷。前二項之未遂犯罰之。
刑法第321條
  犯竊盜罪而有左列情形之一者，處六月以上五年以下有期徒刑：
    一、於夜間侵入住宅或有人居住之建築物、船艦或隱匿其內
        而犯之者。
    二、毀越門扇、牆垣或其他安全設備而犯之者。
    三、攜帶兇器而犯之者。
    四、結夥三人以上而犯之者。
    五、乘火災、水災或其他災害之際而犯之者。
    六、在車站或埠頭而犯之者。
  前項之未遂犯罰之。
